臺灣高雄地方法院刑事判決　　　　　　　　　　　　九十二年度訴字第一四六九號
　　公　訴　人　臺灣高雄地方法院檢察署檢察官
　　被　　　告　子○○
　　被　　　告　己○○
　　共　　　同　鍾義律師
　　選任辯護人
右列被告因偽造有價證券等案件，經檢察官提起公訴（九十一年度偵字第一八三四三
號），本院判決如左：
    主  文
子○○共同連續意圖供行使之用，而偽造有價證券，處有期徒刑年貳月。附表二所
示之本票伍拾紙、印章柒枚均沒收之。
己○○共同連續意圖供行使之用，而偽造有價證券，處有期徒刑年陸月。附表二所
示之本票伍拾紙、印章柒枚均沒收之。
    事  實
一、己○○及子○○係母女關係，因子○○召集他人參加互助會陸續遭部分會員倒會
    ，及投資失利，致其經濟上週轉不靈，二人竟共同基於意圖為自己不法所有及意
    圖供行使之用而偽造有價證券之概括犯意聯絡，自民國八十六年五月十五日起，
    至八十九年九月二十五日止，連續在高雄市○○○○路二○三巷十九弄九之二號
    自宅，於下列所示期日，由己○○擔任會首，共同召集如下內標制之互助會，並
    於如附表所示之冒標日期，於投標時，利用會員間不盡相識及未全數到場參與投
    標之機會，以口頭敘述或在空白紙上填寫如附表所示之標息，虛列洪小梅、陳金
    珠、蔡家惠、王琪芬、張淑玉、王淑玲（上開六人實係捏造，並無該六人存在）
    及己○○之子簡壹郎為人頭會員，並分別以該人頭會員之名義及冒用陳清文、陳
    秀清、簡秀、張向磊名義參與投標。詎子○○於冒用前開人頭會員名義得標後，
    又自八十八年十二月十日起至九十年九月一日止，指示不知情之不詳姓名成年人
    或由自己偽造前開人頭會員如附表二所示之本票，並利用不知情之不詳姓名成年
    人偽造上開人頭會員之印章，在前開本票上蓋用，以偽造前開會員之印文，而由
    己○○、子○○持之向庚○○、癸○○、壬○○等活會會員行使，使其他尚未得
    標之會員誤信該遭冒名之會員或人頭會員得標，致尚未得標之會員陷於錯誤，而
    交付如附表所示之應繳會款，足以生損害於尚未得標之會員，合計共詐得新臺幣
    （下同）六百五十一萬七千七百元。
    （一）召集八十八年十一月十日起會，九十二年六月二十五日止會（以下稱Ａ會
          ），每會五千元，會員六十五人（連同會首共六十六會），每月十日開標
          ，雙月之二十五日加標一次之互助會，於如附表一所示之冒標日期，以如
          附表一所示之得標金額（標息），冒用如附表一所示之被冒標會員名義冒
          標，每次並詐得如附表一所示之應收金額（每次冒標詐得金額之計算方式
          為：《五千元－標息》Ｘ《當時活會人數－１》＝該次詐得金額），該互
          助會其合計詐得三百八十一萬七千五百元。
    （二）召集八十九年三月十五日起會，九十一年六月十五日止會（以下稱Ｂ會）
          ，每會五千元，會員四十人（連同會首共四十一會），每月十五日開標，
          雙月之三十日加標一次之互助會，於如附表一所示之冒標日期，以如附表
          二所示之得標金額（標息），冒用如附表二所示之被冒標會員名義冒標，
          每次並詐得如附表一所示之應收金額（每次冒標詐得金額之計算方式為：
          《五千元－標息》Ｘ《當時活會人數－１》＝該次詐得金額），該互助會
          其合計詐得一百零二萬九千元。
    （三）召集八十九年十一月五日起會，九十二年六月五日止會（以下稱Ｃ會），
          每會五千元，會員四十六人（連同會首共四十七會），每月五日開標，雙
          月之二十日加標一次之互助會，於如附表一所示之冒標日期，以如附表一
          所示之得標金額（標息），冒用如附表三所示之被冒標會員名義冒標，每
          次並詐得如附表一所示之應收金額（每次冒標詐得金額之計算方式為：《
          五千元－標息》Ｘ《當時活會人數－１》＝該次詐得金額），該互助會其
          合計詐得八十四萬九千四百元。
    （四）召集九十年三月一日起會，九十一年十月一日止會（以下稱Ｄ會），每會
          五千元，會員二十二人（連同會首共二十三會），每月一日開標，每半年
          之十五日加標一次之互助會，於如附表一所示之冒標日期，以如附表一所
          示之得標金額（標息），冒用如附表一所示之被冒標會員名義冒標，每次
          並詐得如附表一所示之應收金額（每次冒標詐得金額之計算方式為：《五
          千元－標息》Ｘ《當時活會人數－１》＝該次詐得金額），該互助會其合
          計詐得四十四萬三千八百元。
    （五）召集九十年六月一日起會，九十二年二月一日止會（以下稱Ｅ會），每會
          一萬元，會員二十人（連同會首共二十一會），每月一日開標之互助會，
          於如附表一所示之冒標日期，以如附表五所示之得標金額（標息），冒用
          如附表一所示之被冒標會員名義冒標，每次並詐得如附表一所示之應收金
          額（每次冒標詐得金額之計算方式為：《一萬元－標息》Ｘ《當時活會人
          數－１》＝該次詐得金額），該互助會其合計詐得三十七萬八千元。
二、案經會員庚○○、癸○○、辛○○、戊○○、丑○○、吳家怡、丁○○、甲○○
    及壬○○等人訴請高雄地方法院檢察署檢察官偵查起訴。
    理  由
一、訊據被告子○○對前開犯行坦承不諱，另被告己○○則矢口否認有與被告子○○
    共同為上開犯行，辯稱：伊年紀已大且不識字，對前開互助會均不知情，互助會
    都是子○○在負責，伊是為安全起見才與子○○一同外出收取會款云云。經查：
    （一）右揭犯罪事實，業據告訴人指訴綦詳，且同案被告簡壹郎迭於警、偵訊中
          堅詞否認有參與前開附表一所示互助會及開立本票之行為（參見九十一年
    一月二十一日台灣省高雄縣警察局林園分局偵訊筆錄、九十一年度他字第
          一三四八號九十一年五月二十一日詢問筆錄、九十一年度偵字第一八三四
          三號九十一年十月二十四日訊問筆錄），而簡壹郎涉犯偽造有價證券等案
          件，業經台灣高雄地方法院檢察署檢察官不起訴處分確定在案，此外，復
          有告訴人庚○○、癸○○、辛○○等人所提出之互助會會單五紙（參見九
          十年度發查字第四五二二號第十頁至第十四頁）、偽造本票影本三十六張
          （參見前揭卷第十五頁至第十七頁及第二十一頁、第二十四頁、第二十七
          頁「蔡家惠」部分、第十八頁至第十九頁及第二十二頁、第二十八頁「王
          琪芬」部分、第二十頁、第二十三頁、第二十六頁「王淑玲」部分、第二
          十五頁、第三十頁「陳金珠」部分、第二十九頁「張淑玉」部分）；告訴
          人壬○○提出之互助會單二紙、偽造本票影本三十六張（參見九十年度發
          查字第五二二三號卷）；告訴人戊○○、丑○○、乙○○、丁○○、何秀
          華提出之偽造本票影本五十四張（參見九十年度發查字第五三０四號卷）
          附卷可稽，足認被告子○○自白與事實相符，其犯行洵堪認定。
    （二）被告己○○雖矢口否認與子○○共同為前揭犯行，惟告訴人丑○○、吳佳
          怡、丁○○於偵查中指訴：「（問：誰召集互助會？收會錢？）是子○○
          與己○○二人」等語（參見九十一年度他字第一三四八號卷第三十頁九十
          一年五月二十一日檢查事務官詢問筆錄）；又告訴人壬○○、戊○○則陳
          稱：「（問：本票是誰交付的？）己○○和子○○交給我的」等語（參見
          前揭卷第二十九頁）；又告訴人戊○○於本院審理中證稱：「（問：如何
          知道參加互助會？）己○○找我的，因為我跟己○○比較熟；（問：開標
          時誰在場？）每次子○○與己○○都在場；（問：會錢誰收取？）二個人
          一起來收；（問：得標後誰送會錢給你？）二人一起送來」等語（參見本
          院九十三年一月十三日言詞辯論筆錄第十六至十八頁），告訴人丑○○亦
          同此證述（參見前揭言詞辯論筆錄第二十三頁至二十六頁）；而告訴人蔡
          麗美、癸○○復於本院審理中證稱：「（問：誰主持開標？）己○○拿紙
          給我寫，己○○及子○○二人都有一起開標單」等語（參見前揭筆錄第二
十八頁、第三十三頁），顯見被告己○○確有實際處理互助會會務，如收
          取會款、給付會款、主持開標等情。綜上所述，前開互助會會員均是基於
          對己○○長久召集互助會之信賴關係，而加入前開互助會，被告己○○就
          前開互助會亦確實親自參與會務，是其對互助會中何人為虛列人頭會員，
          及被告子○○冒名得標並偽造本票之情形應知之甚詳，被告己○○復將偽
          造本票交付活會會員且向渠等收取會款，其與被告子○○就犯罪事實欄所
          載之犯行應有犯意聯絡及行為分擔，足堪認定。
二、按民間互助會之標單，通常僅填寫一定之金額及姓名（本件依被告子○○自白之
    事實亦如是），如單從該記載內容上之形式上觀之，殊無法瞭解其為何種用意之
    證明，而必須依據習慣或特約，始足以表示該一定之金額即為標取會款之利息，
    該姓名即為標取會款之會員，故偽造該標單應認為偽造同法第二百二十條以文書
    論之私文書（最高法院七十四年度台上字第五六一二號判決參照），因此本件被
    告以虛列人頭會員方式，詐取會頭錢，冒用人頭會員名義，偽造載有會員姓名及
    競標利息之標單，而行使得標，足以生損害於冒標時仍為活會之會員，進而詐取
    他人財物，且為掩飾其冒標之犯行，再偽造他人之印章、印文及署名，簽發本票
    ，核其所為係犯刑法第二百零一條第一項之偽造有價證券罪、第二百十六條、二
    百二十條、第二百十條之行使偽造私文書罪及第三百三十九條第一項之詐欺取財
    罪。被告子○○利用不知情之不詳姓名之成年人偽刻印章及填載偽造本票之內容
    ，為間接正犯。又其偽造印文、署押之行為為偽造有價證券之一部，應為偽造有
    價證券之行為所吸收；行使偽造有價證券之行為為偽造有價證券之行為所吸收，
    均不另論罪。被告本於在冒用蔡家惠、王琪芬、王淑玲、陳金珠、張淑玉、洪小
    梅、簡壹郎之名義得標時即有偽造與得標當時活會會員數目相當之本票之計劃，
    而各接續偽造前開冒用蔡家惠、王琪芬、王淑玲、陳金珠、張淑玉、洪小梅、簡
    壹郎名義開立之多張本票之行為，應各為接續犯。又被告子○○於標單中偽造前
    開七人之署押之行為，為偽造標單之階段行為，又偽造標單之低度行為應為行使
    之高度行為所吸收，均不另論罪。被告以虛列人頭會員方式詐取入會會員之會錢
    及每次偽造標單後向多數活會會員詐取財物，侵害多數人法益，係一行為觸犯數
    個相同詐欺取財罪名，均為同種想像競合犯，應依刑法第五十五條之規定，從一
    重處斷；再其先後多次行使偽造準私文書、偽造有價證券及詐欺取財之犯行，均
    時間緊接、方法相同，且構成要件亦相同，顯係均基於概括犯意反覆為之，應各
    為連續犯；又所犯上揭連續行使偽造準私文書罪、連續偽造有價證券罪及連續詐
    欺取財罪間，有方法結果之牽連關係，依刑法第五十五條規定，應從較重之連續
    偽造有價證券罪處斷。而被告己○○就上開犯行，與被告子○○有犯意聯絡及行
    為分擔，為共同正犯。爰審酌被告子○○與己○○僅圖取得會款，竟共同虛列人
    頭會員，冒用他人名義得標，並偽造本票詐得金錢，其投機僥倖之行徑實不足取
    ，且渠等詐欺之時間甚長，金額亦鉅，其惡行非輕，惟被告並無前科犯行，有臺
    灣高等法院被告全國前案紀錄表一紙附卷可稽，素行尚非不良，被告子○○犯後
    又坦承犯行，並表示願盡力以現有財產清償被害人，其犯後態度尚稱良好，而被
    告己○○仍飾詞圖卸，否認犯行，且均迄未能與被害人達成民事和解等及其他一
    切情狀，分別量處如主文所示之刑，以示懲儆。至偽造如附表二所示之本票五十
    三張，應依刑法第二百零五條宣告沒收，另本票既已沒收，其上所偽造之「蔡家
    惠」、「王琪芬」、「王淑玲」、「陳金珠」、「洪小梅」、「張淑玉」「簡壹
    郎」署名及印文，即不再宣告沒收。再偽刻之「蔡家惠」、「王琪芬」、「王淑
    玲」、「陳金珠」、「洪小梅」、「張淑玉」、「簡壹郎」之印章各一枚，雖未
    扣案，惟不能證明業已滅失，仍應依刑法第二百十九條之規定沒收之。此外，未
    扣案之標單，雖為被告所有供本件犯罪所用之物，惟依民間互助會之慣例，會首
    於開標後，均將標單丟棄，衡情應認已經滅失，爰不另予宣告沒收。
三、至公訴意旨認：被告復明知無清償能力，訛稱己○○三子簡盛彬做生意需款投資
    為由之詐術，向癸○○借得三十萬元，由二人共同簽發面額二十萬元及十萬元之
    本票各一紙，交付癸○○，事後僅以九十年十月份會款一萬元抵償，而己○○、
    子○○、簡盛彬均無工作，亦無投資生意之事實，癸○○始知受騙，另涉有刑法
    第三百三十九條第一項之詐欺罪嫌云云。惟按犯罪事實應依證據認定之，無證據
    不得推定其犯罪事實，又不能證明被告犯罪或其行為不罰者，應諭知無罪之判決
    ，刑事訴訟法第一百五十四條、第三百零一條分別定有明文。次按刑法第三百三
    十九條第一項詐欺罪之成立，以意圖為自己或第三人不法所有，以詐術使人將本
    人或第三人之物交付為要件。所謂以詐術使人交付，必須被詐欺人因其詐術而陷
    於錯誤，若其所用方法，不能認為詐術，亦不致使人陷於錯誤，即不構成該罪（
    最高法院四十六年台上字第二六０號判例要旨可資參照）。經查，告訴人癸○○
    於本院審理中證稱：「（問：是否有說三十萬元何時還？）有簽本票給我，應按
    本票上的日期還。（問：利息如何算？）一個月一分半利，利息用會款相抵等語
    （參見本院九十三年一月十三日言詞辯論筆錄第三十四頁），況告訴人亦自承被
    告曾以互助會款一萬元抵償等情（參見九十年十一月五日告訴狀），顯見告訴人
    癸○○出借該筆三十萬元予被告己○○及子○○，亦從中獲取相當之利息，難認
    其於借款之初有何陷於錯誤之情形，是被告積欠該三十萬元之借款未為清償，僅
    係民事債務不履行問題，尚難謂被告己○○及子○○有何施用詐術之行為，致告
    訴人癸○○陷於錯誤而借款，與刑法詐欺罪之構成要件顯屬有間。此外，又查無
    其他積極證據足證被告有何公訴人所指之詐欺犯行，參諸前引法條說明，此部分
    原應為無罪之諭知，惟公訴人既認此部分與被告前開論罪部分之間有連續犯之裁
    判上一罪關係，爰不另為無罪之諭知，併此敘明。
據上論斷，應依刑事訴訟法第二百九十九條第一項前段，刑法第五十六條、第二十八
條、第二百零一條第一項、第三百三十九條第一項、第二百十六條、第二百二十條、
第二百十條、第五十五條、第二百零五條、第二百十九條，罰金罰鍰提高標準條例第
一條前段，判決如主文。
本案經檢察官丙○○到庭執行職務。
中      華      民      國      九十三      年    一      月  二十七   日
                                  臺灣高雄地方法院刑事庭
                                      審判長法官  邱  明  弘
                                            法官  廖  建  瑜
                                            法官  胡  宜  如
右正本證明與原本無異。
如不服本判決，應於判決送達後十日內，向本院提出上訴狀。
                                          書記官  蘇  溪  林
中      華      民      國      九十三      年    一      月  二十七   日
附錄法條：
中華民國刑法第二百零一條
意圖供行使之用，而偽造、變造公債票、公司股票或其他有價證券者，處
三年以上十年以下有期徒刑，得併科三千元以下罰金。
行使偽造、變造之公債票、公司股票或其他有價證券，或意圖供行使之用
，而收集或交付於人者，處一年以上七年以下有期徒刑，得併科三千元以
下罰金。
中華民國刑法第三百三十九條
 (普通詐欺罪)
意圖為自己或第三人不法之所有，以詐術使人將本人或第三人之物交付者
，處五年以下有期徒刑、拘役或科或併科一千元以下罰金。
以前項方法得財產上不法之利益或使第三人得之者，亦同。
前二項之未遂犯罰之。
中華民國刑法第二百一十六條
 (行使偽造變造或登載不實之文書罪)
行使第二百十條至第二百十五條之文書者，依偽造、變造文書或登載不實
事項或使登載不實事項之規定處斷。
中華民國刑法第二百二十條
在紙上或物品上之文字、符號、圖畫、照像，依習慣或特約，足以為表示
其用意之證明者，關於本章及本章以外各罪，以文書論。
錄音、錄影或電磁紀錄，藉機器或電腦之處理所顯示之聲音、影像或符號
，足以為表示其用意之證明者，亦同。
稱電磁紀錄，指以電子、磁性或其他無法以人之知覺直接認識之方式所製
成之紀錄，而供電腦處理之用者。
中華民國刑法第二百零五條
偽造、變造之有價證券、郵票、印花稅票、信用卡、金融卡、儲值卡或其
他相類作為提款、簽帳、轉帳或支付工具之電磁紀錄物及前條之器械原料
及電磁紀錄，不問屬於犯人與否，沒收之。
中華民國刑法第二百十條
 (偽造變造私文書罪)
偽造、變造私文書，足以生損害於公眾或他人者，處五年以下有期徒刑。
中華民國刑法第二百一十九條
 (沒收之特例)
偽造之印章、印文或署押，不問屬於犯人與否，沒收之。
附表一：
Ａ會互助會冒標明細
┌───┬──────┬─────┬────┬────┬─────────┐
│ 編號 │偽造（冒標）│ 得標時間 │得標地點│出標金額│詐欺所得（新台幣）│
│      │姓名        │          │        │        │                  │
├───┼──────┼─────┼────┼────┼─────────┤
│  一  │   洪小梅   │八十八年十│高雄縣大│一千五百│二十二萬四千元    │
│      │            │二月十日  │寮鄉會社│元      │【即（5,000－1,500│
│      │            │（即第二會│村鳳林三│        │）×（66－2）＝   │
│      │            │）        │路三八二│        │224,000】         │
│      │            │          │巷九十三│        │                  │
│      │            │          │號      │        │                  │
├───┼──────┼─────┼────┼────┼─────────┤
│  二  │   陳金珠   │八十八年十│同右    │一千七百│二十萬七千九百元  │
│      │            │二月二十五│        │元      │【即（5,000－1,700│
│      │            │日（即第三│        │        │）×（66－3）＝   │
│      │            │會）      │        │        │207,900】         │
├───┼──────┼─────┼────┼────┼─────────┤
│  三  │   蔡家惠   │八十九年二│同右    │一千五百│二十一萬三千五百元│
│      │            │月十日    │        │元      │【即（5,000－1,500│
│      │            │（即第五會│        │        │）×（66－5）＝   │
│      │            │）        │        │        │213,500】         │
├───┼──────┼─────┼────┼────┼─────────┤
│  四  │   陳金珠   │八十九年二│同右    │二千元  │十八萬元          │
│      │  │月二十五日│        │        │【即（5,000－2,000│
│      │            │（即第六會│        │        │)×（66－6）＝    │
│      │            │）        │        │        │180,000】         │
├───┼──────┼─────┼────┼────┼─────────┤
│  五  │   張淑玉   │八十九年三│同右    │一千七百│十九萬四千七百元  │
│      │            │月十日    │        │元      │【即（5,000－1,700│
│      │            │（即第七會│        │        │）×（66－7）＝   │
│      │            │）        │        │        │194,700】         │
├───┼──────┼─────┼────┼────┼─────────┤
│  六  │   洪小梅   │八十九年四│同右    │一千九百│十七萬六千七百元  │
│      │            │月二十五日│        │元      │【即（5,000－1,900│
│      │            │（即第九會│        │        │）×（66－9）＝   │
│      │            │）        │        │        │176,700】         │
├───┼──────┼─────┼────┼────┼─────────┤
│  七  │   蔡家惠   │八十九年五│同右    │一千九百│十七萬三千六百元  │
│      │            │月十日    │        │元      │【即（5,000－1,900│
│      │            │（即第十會│        │        │）×（66－10）＝  │
│      │            │）        │        │        │173,600】         │
├───┼──────┼─────┼────┼────┼─────────┤
│  八  │   王淑玲   │八十九年六│同右    │一千六百│十八萬七千元      │
│      │            │月十日    │        │元      │【即（5,000－1,600│
│      │            │（即第十一│        │        │)×（66－11）＝   │
│      │            │會）      │        │        │187,000】         │
├───┼──────┼─────┼────┼────┼─────────┤
│  九  │   王琪芬   │八十九年七│同右    │一千六百│十八萬零二百元    │
│      │            │月十日    │        │元      │【即（5,000－1,600│
│      │            │（即第十三│    │        │）×（66－13）＝  │
│      │            │會）      │        │        │180,200】         │
├───┼──────┼─────┼────┼────┼─────────┤
│  十  │   洪小梅   │八十九年八│同右    │一千六百│十七萬六千八百元  │
│      │            │月十日    │        │元      │【即（5,000－1,600│
│      │            │（即第十四│        │        │）×（66－14）＝  │
│      │            │會）      │        │        │176,800】         │
├───┼──────┼─────┼────┼────┼─────────┤
│      │            │          │        │        │                  │
│  十  │   陳秀清   │八十九年八│同右    │一千六百│十七萬三千四百元  │
│  一  │            │月二十五日│        │元      │【即（5,000－1,600│
│      │            │（即第十五│        │        │）×（66－15 ）＝ │
│      │            │會）      │        │        │173,400】         │
├───┼──────┼─────┼────┼────┼─────────┤
│  十  │   簡秀     │八十九年十│同右    │一千七百│十六萬一千七百元  │
│  二  │            │月十日    │        │元      │【即（5,000－1,700│
│      │            │（即第十七│        │        │）×（66－17）＝  │
│      │            │會）      │        │        │161,700】         │
├───┼──────┼─────┼────┼────┼─────────┤
│  十  │   簡壹郎   │八十九年十│同右    │一千八百│十五萬三千六百元  │
│  三  │            │月二十五日│        │元      │【即（5,000－1,800│
│      │            │（即第十八│        │        │）×（66－18）＝  │
│      │            │會）      │        │        │153,600】         │
├───┼──────┼─────┼────┼────┼─────────┤
│  十  │   張淑玉   │八十九年十│同右    │一千七百│十五萬五千一百元  │
│  四  │            │一月十日  │        │元      │【即（5,000－1,700│
│      │            │（即第十九│        │        │）×（66－19）＝  │
│      │            │會）      │        │        │155,100】         │
├───┼──────┼─────┼────┼────┼─────────┤
│  十  │   蔡家惠   │八十九年十│同右    │一千七百│十五萬一千八百元  │
│  五  │            │二月十日  │        │元      │【即（5,000－1,700│
│      │            │（即第二十│        │        │）×（66－20）＝  │
│      │            │會）      │        │        │151,800】         │
├───┼──────┼─────┼────┼────┼─────────┤
│  十  │   陳金珠   │八十九年十│同右    │一千七百│十四萬八千五百元  │
│  六  │            │二月二十五│        │元      │【即（5,000－1,700│
│      │            │日        │        │        │）×（66－21）＝  │
│      │            │（即第二十│        │        │148,500】         │
│      │            │一會）    │        │        │                  │
├───┼──────┼─────┼────┼────┼─────────┤
│  十  │   王琪芬   │九十年一月│同右    │一千九百│十三萬六千四百元  │
│  七  │            │十日      │        │元      │【即（5,000－1,900│
│      │            │（即第二十│        │        │）×（66－22）＝  │
│      │            │二會）    │        │        │136,400】         │
├───┼──────┼─────┼────┼────┼─────────┤
│  十  │   簡壹郎   │九十年二月│同右    │一千六百│十四萬六千二百元  │
│  八  │            │十日      │        │元      │【即（5,000－1,600│
│      │            │（即第二十│        │        │）×（66－23）＝  │
│      │            │三會）    │        │        │146,200】         │
├───┼──────┼─────┼────┼────┼─────────┤
│  十  │   陳秀清   │九十年二月│同右    │一千六百│十四萬二千八百元  │
│  九  │            │二十五日  │        │元      │【即（5,000－1,600│
│      │            │（即第二十│        │        │）×（66－24）＝  │
│      │            │四會）    │        │        │142,800】         │
├───┼──────┼─────┼────┼────┼─────────┤
│  二  │   簡壹郎   │九十年三月│同右    │一千六百│十三萬九千四百元  │
│  十  │            │十日      │        │元      │【即（5,000－1,600│
│      │            │（即第二十│        │        │）×（66－25）＝  │
│      │            │五會）    │        │        │139,400】         │
├───┼──────┼─────┼────┼────┼─────────┤
│  二  │   陳清文   │九十年四月│同右    │一千九百│十二萬四千元      │
│  十  │            │十日      │        │元      │【即（5,000－1,900│
│  一  │            │（即第二十│        │        │）×（66－26）＝  │
│      │            │六會）    │        │        │124,000】         │
├───┼──────┼─────┼────┼────┼─────────┤
│  二  │   陳秀清   │九十年四月│同右    │二千元  │十一萬七千元      │
│  十  │          │二十五日  │        │        │【即（5,000－2,000│
│  二  │            │（即第二十│        │        │）×（66－27）＝  │
│      │            │七會）    │        │        │117,000】         │
├───┼──────┼─────┼────┼────┼─────────┤
│  二  │   陳清文   │九十年五月│同右    │二千元  │十一萬四千元      │
│  十  │            │十日      │        │        │【即（5,000－2,000│
│  三  │            │（即第二十│        │        │）×（66－28）＝  │
│      │            │八會）    │        │        │114,000】         │
├───┼──────┼─────┼────┼────┼─────────┤
│  二  │   簡壹郎   │九十年六月│同右    │二千元  │十一萬一千元      │
│  十  │            │十日      │        │        │【即（5,000－2,000│
│  四  │            │（即第二十│        │        │）×（66－29）＝  │
│      │            │九會）    │        │        │111,000】         │
├───┼──────┼─────┼────┼────┼─────────┤
│  二  │   陳秀清   │九十年七月│同右    │二千元  │十萬五千元        │
│  十  │            │十日      │        │        │【即（5,000－2,000│
│  五  │            │（即第三十│        │        │）×（66－31）＝  │
│      │            │一會）    │        │        │105,000】         │
└───┴──────┴─────┴────┴────┴─────────┘
Ｂ會互助會冒標明細
┌───┬──────┬─────┬────┬────┬─────────┐
│ 編號 │  偽造姓名  │ 得標時間 │得標地點│出標金額│詐欺所得（新台幣）│
├───┼──────┼─────┼────┼────┼─────────┤
│  一  │   王淑玲   │八十九年四│高雄縣大│一千五百│十三萬六千五百元  │
│      │            │月十五日  │寮鄉會社│元      │【即（5,000－1,500│
│      │            │（即第二會│村鳳林三│        │）×（41－2）＝   │
│      │            │）        │路三八二│        │136,500】         │
││            │          │巷九十三│        │                  │
│      │            │          │號      │        │                  │
├───┼──────┼─────┼────┼────┼─────────┤
│  二  │   陳金珠   │八十九年四│同右    │一千二百│十四萬四千四百元  │
│      │            │月三十日  │        │元      │【即（5,000－1,200│
│      │            │（即第三會│        │        │）×（41－3）＝   │
│      │            │）        │        │        │144,400】         │
├───┼──────┼─────┼────┼────┼─────────┤
│  三  │   王琪芬   │八十九年五│同右    │一千元  │十四萬八千元      │
│      │            │月十五日  │        │        │【即（5,000－1,000│
│      │            │（即第四會│        │        │）×（41－4）＝   │
│      │            │）        │        │        │148,000】         │
├───┼──────┼─────┼────┼────┼─────────┤
│  四  │   洪小梅   │八十九年六│同右    │一千三百│十二萬九千五百元  │
│      │            │月三十日  │        │元      │【即（5,000－1,300│
│      │            │（即第六會│        │        │）×（41－6）＝   │
│      │            │）        │        │        │129,500】         │
├───┼──────┼─────┼────┼────┼─────────┤
│  五  │   蔡家惠   │八十九年七│同右    │一千二百│十二萬九千二百元  │
│      │            │月十五日  │        │元      │【即（5,000－1,200│
│      │            │（即第七會│        │        │）×（41－7）＝   │
│      │            │）        │        │        │129,200】         │
├───┼──────┼─────┼────┼────┼─────────┤
│  六  │   王淑玲   │八十九年八│同右    │一千三百│十二萬二千一百元  │
│      │            │月十五日  │        │元      │【即（5,000－1,300│
│      │            │（即第八會│        │        │）×（41－8）＝   │
│      │            │）      │        │        │122,100】         │
├───┼──────┼─────┼────┼────┼─────────┤
│  七  │   蔡家惠   │八十九年八│同右    │一千五百│十一萬二千元      │
│      │            │月三十日  │        │元      │【即（5,000－1,500│
│      │            │（即第九會│        │        │）×（41－9）＝   │
│      │            │）        │        │        │112,000】         │
├───┼──────┼─────┼────┼────┼─────────┤
│  八  │   簡壹郎   │八十九年十│同右    │一千三百│十萬七千三百元    │
│      │            │月三十日  │        │元      │【即（5,000－1,300│
│      │            │（即第十二│        │        │）×（41－12）＝  │
│      │            │會）      │        │        │107,300】         │
└───┴──────┴─────┴────┴────┴─────────┘
 Ｃ會互助會冒標明細
┌───┬──────┬─────┬────┬────┬─────────┐
│ 編號 │  偽造姓名  │ 得標時間 │得標地點│出標金額│詐欺所得（新台幣）│
├───┼──────┼─────┼────┼────┼─────────┤
│  一  │   王淑玲   │八十九年十│高雄縣大│一千一百│十七萬一千六百元  │
│      │            │二月二十日│寮鄉會社│元      │【即（5,000－1,100│
│      │            │（即第三會│村鳳林三│        │）×（47－3）＝   │
│      │            │）        │路三八二│        │171,600】         │
│      │            │          │巷九十三│        │                  │
│      │            │          │號      │        │                  │
├───┼──────┼─────┼────┼────┼─────────┤
│  二  │   張淑玉   │九十年一月│同右    │一千一百│十六萬七千七百元  │
│      │            │五日      │        │元      │【即（5,000－1,100│
│      │            │（即第四會│        │        │）×（47－4）＝   │
│      │            │）        │        │        │167,700】         │
├───┼──────┼─────┼────┼────┼─────────┤
│  三  │   王淑玲   │九十年二月│同右    │一千五百│十四萬三千五百元  │
│      │            │二十日    │        │元      │【即（5,000－1,500│
│      │            │（即第六會│        │        │）×（47－6）＝   │
│      │            │）        │        │        │143,500】         │
├───┼──────┼─────┼────┼────┼─────────┤
│  四  │   陳金珠   │九十年三月│同右    │一千五百│十四萬            │
│      │            │五日      │        │元      │【即（5,000－1,500│
│      │            │（即第七會│        │        │）×（47－7）＝   │
│      │            │）        │        │        │140,000】         │
├───┼──────┼─────┼────┼────┼─────────┤
│  五  │   蔡家惠   │九十年四月│同右    │一千五百│十三萬三千元      │
│      │            │二十日    │        │元      │【即（5,000－1,500│
│      │            │（即第九會│        │        │）×（47－9）＝   │
│      │            │ ）       │        │        │133,000】         │
├───┼──────┼─────┼────┼────┼─────────┤
│  六  │   張淑玉   │九十年六月│同右    │一千五百│十二萬二千五百元  │
│      │            │二十日    │        │元      │【即（5,000－1,500│
│      │            │（即第十二│        │        │）×（47－12）＝  │
│      │            │會）      │        │        │122,500】         │
├───┼──────┼─────┼────┼────┼─────────┤
│  七  │   張向磊   │九十年八月│同右    │一千三百│十二萬二千一百元  │
│      │            │五日      │        │元      │【即（5,000－1,300│
│      │            │（即第十四│        │        │）×（47－14）＝  │
│      │            │會）      │        │        │122,100】         │
└───┴──────┴─────┴────┴────┴─────────┘
Ｄ會互助會冒標明細
┌───┬──────┬─────┬────┬────┬─────────┐
│ 編號 │  偽造姓名  │ 得標時間 │得標地點│出標金額│詐欺所得（新台幣）│
├───┼──────┼─────┼────┼────┼─────────┤
│  一  │   王淑玲   │九十年四月│高雄縣大│一千元  │八萬四千元        │
│      │            │一日      │寮鄉會社│        │【即（5,000－1,000│
│      │            │（即第二會│村鳳林三│        │）×（23－2）＝   │
│      │            │）        │路三八二│        │84,000】          │
│      │            │          │巷九十三│        │                  │
│      │            │          │號      │        │                  │
├───┼──────┼─────┼────┼────┼─────────┤
│  二  │   洪小梅   │九十年五月│同右    │七百元  │八萬六千元        │
│      │            │一日      │        │        │【即（5,000－700  │
│      │            │（即第三會│        │        │）×（23－3）＝   │
│      │            │）     │        │        │86,000】          │
├───┼──────┼─────┼────┼────┼─────────┤
│  三  │   蔡家惠   │九十年六月│同右    │七百元  │八萬一千七百元    │
│      │            │一日      │        │        │【即（5,000－700  │
│      │            │（即第四會│        │        │）×（23－4）＝   │
│      │            │）        │        │        │81,700】          │
├───┼──────┼─────┼────┼────┼─────────┤
│  四  │   陳金珠   │九十年八月│同右    │一千元  │六萬八千元        │
│      │            │一日      │        │        │【即（5,000－1,000│
│      │            │（即第六會│        │        │）×（23－6）＝   │
│      │            │）        │        │        │68,000】          │
├───┼──────┼─────┼────┼────┼─────────┤
│  五  │   王淑玲   │九十年八月│同右    │九百元  │六萬五千六百元    │
│      │            │十五日    │     │        │【即（5,000－900  │
│      │            │（即第七會│        │        │）×（23－7）＝   │
│      │            │）        │        │        │65,600】          │
├───┼──────┼─────┼────┼────┼─────────┤
│  六  │   洪小梅   │九十年九月│同右    │一千一百│五萬八千五百元    │
│      │            │一日      │        │元      │【即（5,000－1,100│
│      │            │（即第八會│        │        │）×（23－8）＝   │
│      │            │）        │        │        │58,500】          │
└───┴──────┴─────┴────┴────┴─────────┘
Ｅ會互助會冒標明細
┌───┬──────┬─────┬────┬────┬─────────┐
│ 編號 │  偽造姓名  │ 得標時間 │得標地點│出標金額│詐欺所得（新台幣）│
│      │            │          │        │        │                  │
├───┼──────┼─────┼────┼────┼─────────┤
│  一  │  陳金珠    │九十年七月│高雄縣大│三千元  │十三萬三千元      │
│      │            │一日      │寮鄉會社│        │【即（10,000－3,00│
│      │            │（即第二會│村鳳林三│        │0）×（21－2）＝  │
│      │            │）        │路三八二│        │133,000】         │
│      │            │          │巷九十三│        │                  │
│      │            │          │號      │        │                  │
├───┼──────┼─────┼────┼────┼─────────┤
│  二  │  張淑玉    │九十年八月│同右    │三千元  │十二萬六千元      │
│      │            │一日      │        │        │【即（10,000－3,00│
│      │            │（即第三會│        │        │0）×（21－3）＝  │
│      │            │）        │        │        │126,000】         │
├───┼──────┼─────┼────┼────┼─────────┤
│  三  │  王琪芬    │九十年九月│同右    │三千元  │十一萬九千元      │
│      │            │一日      │        │        │【即（10,000－3,00│
│      │            │（即第四會│        │        │0）×（21－4）＝  │
│      │            │）        │        │        │119,000】         │
└───┴──────┴─────┴────┴────┴─────────┘
附表二：
┌──┬───────┬──────┬─────────┬─────────┐
│編號│被  偽  造  人│  日    期  │  票  據  號  碼  │票據金額（新台幣）│
├──┼───────┼──────┼─────────┼─────────┤
│ 一 │  蔡  家  惠  │ 89、02、10 │ＴＳ２１８６２３  │      伍仟元      │
├──┼───────┼──────┼─────────┼─────────┤
│ 二 │  蔡  家  惠  │ 89、02、10 │ＴＳ２１８６２５  │      伍仟元      │
├──┼───────┼──────┼─────────┼─────────┤
│ 三 │  蔡  家  惠  │ 89、02、10 │    １６６０３０  │      伍仟元      │
├──┼───────┼──────┼─────────┼─────────┤
│ 四 │  蔡  家  惠  │ 89、05、10 │ＴＳ０２９７３１  │      伍仟元      │
├──┼───────┼──────┼─────────┼─────────┤
│ 五 │  蔡  家  惠  │ 89、05、10 │ＴＳ０２９７３０  │      伍仟元      │
├──┼───────┼──────┼─────────┼─────────┤
│ 六 │  蔡  家  惠  │ 89、05、10 │ＴＳ０２９７１８  │      伍仟元      │
├──┼───────┼──────┼─────────┼─────────┤
│ 七 │  蔡  家  惠  │ 89、07、15 │ＴＳ００３１１１  │      伍仟元      │
├──┼───────┼──────┼─────────┼─────────┤
│ 八 │  蔡  家  惠  │ 89、08、30 │ＴＳ００３２４５  │      伍仟元      │
├──┼───────┼──────┼─────────┼─────────┤
│ 九 │  蔡  家  惠  │ 89、12、10 │ＣＨ１６６０７１  │      伍仟元      │
├──┼───────┼──────┼─────────┼─────────┤
│ 十 │  蔡  家  惠  │ 89、12、10 │ＣＨ１６６０６９  │      伍仟元      │
├──┼───────┼──────┼─────────┼─────────┤
│十一│  蔡  家  惠  │ 89、12、10 │ＣＨ１６６０６７  │      伍仟元      │
├──┼───────┼──────┼─────────┼─────────┤
│十二│  蔡  家  惠  │ 90、04、20 │ＣＨ１６６７４５  │      伍仟元      │
├──┼───────┼──────┼─────────┼─────────┤
│十三│  蔡  家  惠  │ 90、04、20 │ＣＨ１６６７４４  │      伍仟元      │
├──┼───────┼──────┼─────────┼─────────┤
│十四│  蔡  家  惠  │ 89、12、10 │ＣＨ１６６０６７  │      伍仟元      │
├──┼───────┼──────┼─────────┼─────────┤
│十五│  蔡  家  惠  │ 90、08、01 │ＣＨ２２４７２２  │      伍仟元      │
├──┼───────┼──────┼─────────┼─────────┤
│十六│  王  琪  芬  │ 89、07、10 │ＴＳ０６８０５９  │      伍仟元      │
├──┼───────┼──────┼─────────┼─────────┤
│十七│  王  琪  芬  │ 89、07、10 │ＴＳ０６８０６１  │      伍仟元      │
├──┼───────┼──────┼─────────┼─────────┤
│十八│  王  琪  芬  │ 89、07、10 │ＴＳ０６８０５４  │      伍仟元      │
├──┼───────┼──────┼─────────┼─────────┤
│十九│  王  琪  芬  │ 90、01、10 │ＣＨ１６６２４３  │      伍仟元      │
├──┼───────┼──────┼─────────┼─────────┤
│ 廿 │  王  琪  芬  │ 90、01、10 │ＣＨ１６６２４５  │      伍仟元      │
├──┼───────┼──────┼─────────┼─────────┤
│廿一│  王  琪  芬  │ 90、01、10 │ＣＨ１６６２４１  │      伍仟元      │
├──┼───────┼──────┼─────────┼─────────┤
│廿二│  王  琪  芬  │ 90、09、01 │ＣＨ１６６７５７  │      壹萬元      │
├──┼───────┼──────┼─────────┼─────────┤
│廿三│  王  琪  芬  │ 90、09、01 │ＣＨ１６６７５９  │      壹萬元      │
├──┼───────┼──────┼─────────┼─────────┤
│廿四│  王  琪  芬  │ 90、09、01 │ＣＨ１６６６９０  │      壹萬元      │
├──┼───────┼──────┼─────────┼─────────┤
│廿五│  王  琪  芬  │            │ＴＳ０２９７９５  │      伍仟元      │
├──┼───────┼──────┼─────────┼─────────┤
│廿六│  王  淑  玲  │ 89、04、15 │ＴＳ０２６２７８  │      伍仟元      │
├──┼───────┼──────┼─────────┼─────────┤
│廿七│  王  淑  玲  │ 89、06、10 │ＴＳ０２６４７１  │      伍仟元      │
├──┼───────┼──────┼─────────┼─────────┤
│廿八│  王  淑  玲  │ 89、08、15 │ＴＳ０２６３８１  │      伍仟元      │
├──┼───────┼──────┼─────────┼─────────┤
│廿九│  王  淑  玲  │ 89、12、20 │ＣＨ１６６０９８  │      伍仟元      │
├──┼───────┼──────┼─────────┼─────────┤
│ 卅 │  王  淑  玲  │ 89、12、20 │ＣＨ１６６１００  │      伍仟元      │
├──┼───────┼──────┼─────────┼─────────┤
│卅一│  王  淑  玲  │ 90、02、20 │                  │      伍仟元      │
├──┼───────┼──────┼─────────┼─────────┤
│卅二│  王  淑  玲  │ 90、02、20 │                  │      伍仟元      │
├──┼───────┼──────┼─────────┼─────────┤
│卅三│  王  淑  玲  │ 90、07、01 │ＣＨ１６６６２８  │      伍仟元      │
├──┼───────┼──────┼─────────┼─────────┤
│卅四│  王  淑  玲  │ 90、07、01 │ＴＳ３０５３７４  │      伍仟元      │
├──┼───────┼──────┼─────────┼─────────┤
│卅五│  陳  金  珠  │ 88、12、25 │ＣＨ３７４９３６  │      伍仟元      │
├──┼───────┼──────┼─────────┼─────────┤
│卅六│  陳  金  珠  │ 89、02、25 │ＴＳ２１８５４７  │      伍仟元      │
├──┼───────┼──────┼─────────┼─────────┤
│卅七│  陳  金  珠  │ 89、12、25 │ＣＨ１０９０５８  │      伍仟元      │
├──┼───────┼──────┼─────────┼─────────┤
│卅八│  陳  金  珠  │ 90、04、01 │ＣＨ２２４８０９  │      伍仟元      │
├──┼───────┼──────┼─────────┼─────────┤
│卅九│  陳  金  珠  │ 90、04、01 │ＣＨ２２４８１０  │      伍仟元      │
├──┼───────┼──────┼─────────┼─────────┤
│四十│  陳  金  珠  │ 90、07、01 │ＣＨ２２４７０５  │      壹萬元      │
├──┼───────┼──────┼─────────┼─────────┤
│四一│  陳  金  珠  │ 90、07、01 │ＣＨ２２４７０６  │      壹萬元      │
├──┼───────┼──────┼─────────┼─────────┤
│四二│  陳  金  珠  │ 90、07、01 │ＣＨ２２４７０７  │      壹萬元      │
├──┼───────┼──────┼─────────┼─────────┤
│四三│  張  淑  玉  │ 89、03、10 │ＴＳ２１８６９６  │      伍仟元      │
├──┼───────┼──────┼─────────┼─────────┤
│四四│  張  淑  玉  │ 89、11、10 │ＴＳ０２５６６４  │      伍仟元      │
├──┼───────┼──────┼─────────┼─────────┤
│四五│  張  淑  玉  │ 90、08、01 │ＴＳ２１８９７３  │      壹萬元      │
├──┼───────┼──────┼─────────┼─────────┤
│四六│  張  淑  玉  │ 90、08、01 │ＴＳ２１８９７４  │      壹萬元      │
├──┼───────┼──────┼─────────┼─────────┤
│四七│  張  淑  玉  │ 90、08、01 │ＴＳ２１８９７５  │      壹萬元      │
├──┼───────┼──────┼─────────┼─────────┤
│四八│  洪  小  梅  │ 89、08、10 │ＴＳ０２５５６４  │      伍仟元      │
├──┼───────┼──────┼─────────┼─────────┤
│四九│  洪  小  梅  │ 88、12、10 │ＣＨ２２１１２９  │      伍仟元      │
├──┼───────┼──────┼─────────┼─────────┤
│五十│  洪  小  梅  │ 89、04、25 │ＴＳ０２６３３９  │      伍仟元      │
├──┼───────┼──────┼─────────┼─────────┤
│五一│  簡  壹  郎  │ 89、10、25 │ＴＳ００３３００  │      伍仟元      │
├──┼───────┼──────┼─────────┼─────────┤
│五二│  簡  壹  郎  │ 90、02、10 │ＣＨ１６６１４２  │      伍仟元      │
├──┼───────┼──────┼─────────┼─────────┤
│五三│  簡  壹  郎  │ 90、03、10 │ＣＨ２２４８８３  │      伍仟元      │
└──┴───────┴──────┴─────────┴─────────┘
